【裁判字號】    89,易,91
【裁判日期】    890509
【裁判案由】    贓物
【裁判全文】
臺灣宜蘭地方法院刑事判決                            八十九年度易字第九一號
    公  訴  人  臺灣宜蘭地方法院檢察署檢察官
    被      告  甲○○
右列被告因贓物案件，經檢察官聲請以簡易判決處刑（八十八年度偵字第四三一八號
），經本院羅東簡易庭受理後，認不宜以簡易判決處刑，移送前來，本院適用通常程
序，判決如左：
    主  文
甲○○故買贓物，累犯，處有期徒刑參月。
    事  實
一、甲○○曾因麻藥案件，分別於民國八十五年一月三十一日經台灣高等法院以八十
    五年上易字第一九九號判處有期徒刑七月確定；復因麻藥案件於八十六年十二月
    三十一日經台灣宜蘭地方法院以八十六年易字九七三號，判處有期徒刑九月確定
    ；因竊盜案件於八十七年五月二十五日，以八十七年度易字第九九號判處有期徒
    刑五月確定，數罪接續執行結果，於八十八年六月二十三日執行完畢，猶不知悔
    改，明知姓名不詳綽號「賊仔勇」之成年男子所持有之車牌ＶＩＳ－二Ｏ六號機
    車（乙○○持有失竊）為贓物，竟出於故買贓物之故意，於八十八年九月間某日
    ，在宜蘭縣羅東鎮聖母醫院旁之郵局，以新台幣（下同）二千元之顯與該機車價
    值不相當之低價買受之，嗣於八十八年十一月二十三日二十一時許，在宜蘭縣三
    星鄉清洲村八十三之二號前，為警查獲。
二、案經宜蘭縣警察局三星分局報告台灣宜蘭地方法院檢察署檢察官聲請簡易判決處
    刑。
    理  由
一、訊據被告甲○○坦承知悉該車係他人持有之贓車，惟對右開事實辯稱：該名姓名
    不詳綽號「賊仔勇」之成年男子稱一部車二千元，先付一千元隔日再付一千元及
    行車執照，然隔日即遍尋不著「賊仔勇」等語。經查，該機車為乙○○持有並失
    竊之事實，業據被害人乙○○到庭證述屬實，且有車輛竊盜、車牌失竊資料個別
    查詢報表－查詢車輛認可資料、贓物認領保管單附卷可稽。又查，被告買受價金
    為二千元，與被害人乙○○到庭指述該機車價值為一萬五千元顯不相當，且被告
    並未取得該車之行車執照，衡情被告在購買機車時，主觀上應有贓物之認識甚明
    。被告雖有上開辯詞，其犯行仍堪認定。
二、核被告所為係犯刑法第三百四十九條第二條之故買贓物罪，查被告有事實欄所載
    之犯罪科刑執行情形，有被告之台灣高等法院檢察署刑案紀錄簡覆表及台灣高等
    法院被告全國前案紀錄表各乙份在卷可佐，其受有期徒刑執行完畢後，於五年以
    內再犯有期徒刑以上之本罪，為累犯，應依刑法第四十七條之規定，加重其刑。
    爰審酌被告有多次竊盜與麻藥前科，仍不知檢束自身行止，惟事後坦承犯行等一
    切情狀，量處如主文所示之刑。
據上論斷，應依刑事訴訟法第二百九十九條第一項前段、第四百五十二條，刑法第三
百四十九條第二項、第四十七條判決如主文。
本案經檢察官吳慧蘭到庭執行職務
中      華      民      國     八十九       年    五      月     九     日
                                  臺灣宜蘭地方法院刑事第二庭
                                      審判長法  官  黃  永  勝
                                            法  官  林  俊  廷
                                            法  官  郭  淑  珍
右正本證明與原本無異。
如不服本判決，應於判決送達後十日內向本院提出上訴狀。（應附繕本）
                                            書記官  陳  淑  宜
中      華  民      國     八十九       年    五      月     十     日
附錄法條：
    刑法第三百四十九條第二項
搬運、寄藏、故買贓物或為牙保者，處五年以下有期徒刑、拘役或科或併科一千元以
下罰金。


司法院資訊處製作；財團法人民間司法改革基金會備份。
